【裁判字號】    97,易,476
【裁判日期】    970821
【裁判案由】    竊盜
【裁判全文】
臺灣苗栗地方法院刑事判決               97年度易字第476號
公  訴  人  臺灣苗栗地方法院檢察署檢察官
被      告  乙○○
上列被告因竊盜案件，經檢察官提起公訴（97年度偵字第1186號
），本院判決如下：
    主  文
乙○○犯竊盜罪，累犯，處有期徒刑拾月。
    事  實
一、乙○○前於民國93、94年間，分別因竊盜案件，經法院判處
    有期徒刑3 月、5 月確定，嗣經定執行刑為有期徒刑7 月，
    於95年9 月15日執行完畢（構成累犯）。詎其猶不知悔改，
    於97年1 月23日1 時40分許，駕駛車號W9-5918 號自用小貨
    車（乙○○前妻范桂嘉之妹婿黃仲宣所有），前往苗栗縣通
    霄鎮白西里白沙屯火車站北側倉庫，將鐵路局工務段白沙屯
    道班所有之鐵軌壓板2 片搬上前揭自用小貨車。於得手後，
    嗣有員警甲○○駕駛巡邏車到場巡視，乙○○聞聲即棄車自
    附近的竹林逃逸，經甲○○發覺該部自用小貨車之後車斗置
    放鐵軌壓板2 片，且車門打開，並利用乙○○遺留於車上之
    門號0000-000000 號行動電話，與乙○○的前妻范桂嘉聯繫
    ，始循線查獲上情。
二、案經苗栗縣警察局通霄分局報告臺灣苗栗地方法院檢察署檢
    察官偵查起訴。
    理  由
壹、程序部分：
    按刑事訴訟法第159 條之5 第1 項之規定：「被告以外之人
    於審判外之陳述，雖不符前4 條之規定，而經當事人於審判
    程序同意作為證據，法院審酌該言詞陳述或書面陳述作成時
    之情況，認為適當者，亦得為證據。」、同條第2 項之規定
    ：「當事人、代理人或辯護人於法院調查證據時，知有第15
    9 條第1 項不得為證據之情形，而未於言詞辯論終結前聲明
    異議者，視為有前項之同意。」。而被告及檢察官於本院審
    理言詞辯論終結前，未對證人即被害人丙○○於警詢時之陳
    述的證據能力表示異議。經本院審酌上開證人於警詢時之陳
    述，認無不適當之情形，揆諸上述規定，得為證據。
貳、實體部分：
一、被告乙○○固坦承駕駛車號W9-5918 號自用小貨車至苗栗縣
    通霄鎮白西里白沙屯火車站北側倉庫附近停車場停放，但否
    認有竊盜之犯行，辯稱：「我從我家到湖口找朋友，坐到接
    近12點才走高速公路南下。我當時有喝酒，不敢經過收費站
    走竹南下交流道，在新竹系統交流道轉到二高，再走西濱快
    速道路接台一線。後來有一台警車，所以我就右轉下去。我
    離開車子時，車後斗沒有鐵軌壓板，我也不知道這兩片鐵軌
    壓板為何會在我的車上。」等語。
二、惟查：
  (一)證人即查獲本件的員警甲○○於偵查、審理時證稱略以：「
    當時我們執行0 到2 時的勤務，按照規定要到火車站簽巡邏
    箱，當時發現火車站北邊有一台藍色的小貨車，因為原來那
    個地方平常不會放置車輛。我們停車後，發現有一個人影閃
    進去竹林，只聽到腳步踩著竹林、竹葉的聲音，同仁叫他不
    要跑了，因為當時的情況，我們不方便進入，後來我們發現
    聲音往北邊消失。我們在那邊找不到人出來後，查了放置於
    當地的小貨車，發現小貨車不是失竊車輛，且也不是我們當
    地的車子，我們要查為何車門沒有關，車上有遺留手機，自
    小貨車的右邊草叢，有一堆鐵軌壓板。我們對於那個有敏感
    性，在自小貨車的後車斗發現兩塊壓板，但是人不見了，因
    為小貨車的車門沒有關，我們就拿那個電話起來看，手機上
    面顯示『老婆』，我們就回撥，是乙○○的前妻范桂嘉接的
    ，並稱乙○○現在沒有在家，跟朋友出去，車子也開出去了
    ，沒有失竊。我們就通知范桂嘉說等乙○○回家後，到我們
    派出所，讓我們瞭解到底是什麼情況，當天上午10點多乙○○與范桂嘉到派出所，就坐在那邊瞭解，因為乙○○是毒品
    戒治人口，我們就先對乙○○作採尿的動作，我們有問乙○○為何他的車子停在白沙屯火車站北側倉庫。當天下午大概
    同時間偵查隊張百章有到現場去採證，針對乙○○的鞋子，
    及竹林裡面相關的路徑有作拍照」等情（參偵卷第28至29頁
    ；本院審卷97年8 月7 日審判筆錄第5 至7 頁）。
  (二)證人即被害人丙○○於本院審理時結證稱：「（問：案發現
    場依你的估計，鐵路局的鐵板總共重量多少？）我不清楚，
    因為有大小塊，不是每塊都是一樣，總重我也不知道。」、
    「（問：鐵板原來所放的位置與警察查獲的位置的距離？）
    大概有1 、20公尺。」、「（問：這些鐵板一個人可以搬起
    來嗎？）可以。」、「（問：提示偵卷第8 到第9 頁，你在
    警訊所述，是否實在？）實在。」、「（問：提示偵卷第17
    頁警製現場圖，請看當初畫的相關位置跟地點是否跟實地相
    符？）對。」、「（問：你跟乙○○有無金錢糾紛或是恩怨
    關係？）沒有。」等語（參本院審卷97年8 月7 日審判筆錄
    第3 至4 頁）。是由其於審理時的證詞，衡酌其於警詢時的
    陳述（參偵卷第8 至9 頁），可知其係證稱警員在W9-5918
    號自用小貨車後車斗查獲的鐵軌壓板2 片，係鐵路局工務段
    白沙屯道班所有，原先置放於該部自用小貨車停車處約20公
    尺之白沙屯火車站北側倉庫內等情。
  (三)觀諸現場照片所示（參偵卷第14頁），可知白沙屯火車站北
    側倉庫旁有草叢及竹林，業已為人走出1 條小徑，恰可供人
    搬運物品之用。而被告乙○○經警與其前妻范桂嘉聯絡後至
    苗栗縣警察局通霄分局白沙派出所接受警員詢問時，其所穿
    著的涼鞋背面，有疑似與現場枯竹摩擦所生之痕跡（參偵卷
    第15至16頁）。再衡酌證人甲○○的上述證詞，可知為警於
    車號W9-5918 號自用小貨車後車斗查獲的鐵軌壓板2 片，應
    係被告乙○○自白沙屯火車站北側倉庫竊取後，沿著上述倉
    庫旁的竹林，搬至前述自用小貨車上。而於斯時，證人甲○○駕駛巡邏車至停車處，為被告乙○○所發覺，乃匆忙由上
    述竹林逃逸，但將門號0000-000000 號手機，遺留於自用小
    貨車上，方為證人甲○○以該行動電話與被告乙○○前妻范
    桂嘉取得聯繫，得悉被告乙○○駕駛車號W9-5918 號自用小
    貨車出門，未在家中等情，應為案發的經過無訛。
  (三)雖被告乙○○辯稱依據偵卷第11頁左上角小貨車的照片所示
    ，可知證人甲○○證稱後車斗的帆布是打開乙節有誤，因照
    片上顯示帆布未打開等語。但查，證人甲○○證稱：「（問
    ：你們到案發的現場，那部車子是否就是如你們筆錄所載3
    片帆布有打開？）我已經忘了帆布3 片，最後那片是否有開
    ，但是能確認左右兩片沒有開，我製作筆錄是實在的。」等
    語（參本院審卷97年8 月7 日審判筆錄第6 頁），由此可見
    被告對證人甲○○的證詞有誤解。至其辯稱懷疑上述兩塊鐵
    軌壓板是警察放上去的等語，但其並未舉出係警員將鐵軌壓
    板放置於前述自用小貨車上的證據，供本院查考。再查，被
    告甲○○自陳與證人甲○○並無恩怨過節等語（參本院審卷
    97 年8月7 日審判筆錄第12頁），證人甲○○自無誣陷被告
    甲○○的動機，足見被告此節辯解為虛。又其辯稱係因深怕
    酒後駕車為警查獲，乃將車輛右轉停至該處等語。然查，上
    述停車場地處偏僻（參偵卷第17頁現場相關位置圖），但距
    置放鐵軌壓板之倉庫僅20公尺（參證人丙○○的證詞），若
    非已熟悉該處地理位置，欲至該處偷竊鐵軌壓板，焉會於深
    夜將車輛駕駛至該處停放？且上述自用小貨車之後車斗為警
    查獲鐵路局失竊的鐵軌壓板2 片，而前述自用小貨車並未失
    竊，係由被告乙○○於深夜駕駛至上述地點，亦如前述，凡
    此種種，被告乙○○均無法自圓其說，其上述辯解，亦為避
    重就輕之詞。
  (四)綜上，被告乙○○之上述辯解，顯為臨訟卸責之詞，不能採
    信。此外，復有現場照片、現場位置圖、贓物認領保管單在
    卷可佐，其竊盜犯行，洵堪認定。
三、核被告所為均係犯刑法第320 條第1 項之竊盜罪。又查，被
    告乙○○前於93、94年間，分別因竊盜案件，經法院判處有
    期徒刑3 月、5 月確定，嗣經定執行刑為有期徒刑7 月，於
    95 年9月15日執行完畢，此有臺灣高等法院被告前案紀錄表
    1 份附卷可佐。其於上述案件執行完畢後，5 年內故意再犯
    本件最重本刑為有期徒刑以上之罪，為累犯，應依刑法第47
    條第1 項之規定加重其刑。爰審酌其有上述竊盜前科，仍不
    知悔改，再度於上述時地，竊取他人財物，破壞他人對財產
    權支配之行為，實無可取。復衡酌其於上述明確證據之下，
    仍飾詞卸責，犯後態度非佳，再考量其犯罪動機、目的、手
    段、所生危害等一切情狀，復斟酌檢察官的具體求刑，量處
    如主文所示之刑。
四、應適用之法條：
  (一)刑事訴訟法第299條第1項前段。
  (二)刑法第320條第1 項、第47條第1項。
  (三)刑法施行法第1條之1。
本案經檢察官陳佞如到庭執行職務。
中    華    民    國    97    年    8     月    21    日
                  刑事第三庭  法  官  呂曾達
以上正本證明與原本無異。
如不服本判決，應於判決送達後10日內向本院提出上訴狀（應抄
附繕本），其未敘述上訴理由者，應於上訴期間屆滿後20日內補
提理由書狀於本院，上訴於臺灣高等法院臺中分院。告訴人或被
害人如對於本判決不服者，應具備理由請求檢察官上訴，其上訴
期間之計算係以檢察官收受判決正本之日期為準。
                              書記官  許千士
中    華    民    國    97    年    8     月    22    日
附錄論罪科刑法條
刑法第320條第1項。
中華民國刑法第320條
（普通竊盜罪、竊佔罪）
意圖為自己或第三人不法之所有，而竊取他人之動產者，為竊盜
罪，處 5 年以下有期徒刑、拘役或 5 百元以下罰金。
意圖為自己或第三人不法之利益，而竊佔他人之不動產者，依前
項之規定處斷。
前二項之未遂犯罰之。


司法院資訊處製作；財團法人民間司法改革基金會備份。
